臺灣雲林地方法院刑事判決　　　　　　　 94年度訴字第211號
公　訴　人　台灣雲林地方法院檢察署檢察官
被　　　告　乙○○　男　27歲.
上列被告因違反毒品危害防制條例案件，經檢察官提起公訴（93
年度毒偵字第1353、1546號），被告於準備程序進行中就被訴事
實為有罪之陳述，由本院合議庭裁定以簡式審判程序審理，判決
如下：
    主  文
乙○○連續施用第一級毒品，處有期徒刑拾月，扣案之第一級毒
品海洛因合計淨重零點貳零公克沒收銷燬之，該包裝海洛因之空
袋貳個及扣案之注射針筒支均沒收。又連續施用第二級毒品，
處有期徒刑陸月。應執行有期徒刑壹年貳月，扣案之第一級毒品
海洛因合計淨重零點貳零公克沒收銷燬之，該包裝海洛因之空袋
貳個及扣案之注射針筒支均沒收。
    事  實
一、乙○○前因施用第一級毒品海洛因案件，經觀察、勒戒後，
    認無繼續施用毒品之傾向，為台灣雲林地方法院檢察署檢察
    官於民國90年12月21日以90年度毒偵字第1294號不起訴處分
    確定，並於同日經釋放出所。嗣又因施用第一級毒品海洛因
    案件，經觀察、勒戒後，認無繼續施用毒品之傾向，於92年
    12月25日出所，並經台灣雲林地方法院檢察署檢察官於同年
    月31日以92年度毒偵字第1217號不起訴處分確定。詎仍不知
    悔改，未能戒除毒癮，於前開觀察、勒戒執行完畢釋放後 5
    年內，又基於施用第一級毒品之概括犯意，自93年7、8月間
    某日起至同年9 月27日之前2、3日某時止，在雲林縣虎尾鎮
    ○○里○○路268 號2樓之1住處（起訴書誤載為雲林縣崙背
    鄉○○村○○路154 號住處）、雲林縣東勢鄉○○○路「穿
    山甲遊藝場」等處，以將第一級毒品海洛因摻水置於注射針
    筒內注射血管之方式，施用海洛因多次，平均約2、3天即施
    用1 次；又基於施用第二級毒品甲基安非他命之概括犯意，
    於上開期間內，亦在上開處所，以將甲基安非他命置於玻璃
    球內燒烤吸食其煙霧之方式，施用第二級毒品甲基安非他命
    多次，平均約2、3天即施用1次。嗣於93年9月27日14時50分
    許，為警在「穿山甲遊藝場」內查獲，並扣得其所有供施用
    海洛因之用之注射針筒3支、海洛因2小包（合計淨重0.20公
    克，空包裝重0.40公克），經警於當日採尿，及於同日因另
    犯之竊盜案件解送台灣雲林第二監獄執行時經獄方採尿送驗
    結果，均呈「嗎啡陽性」、「甲基安非他命陽性」反應，而
    查悉上情。
三、案經雲林縣警察局台西分局報告及台灣雲林第二監獄移送臺
    灣雲林地方法院檢察署檢察官偵查起訴。
    理  由
一、上開事實，業據被告乙○○於本院審理時坦承不諱，並有查
    獲煙毒、麻管嫌犯尿液送檢真實姓名對照表、雲林縣衛生局
    煙毒尿液檢驗成績書、檢體採收紀錄表、詮昕科技股份有限
    公司濫用藥物尿液檢驗報告各1份附卷及注射針筒3支扣案可
    稽；而所扣得之白粉2包，經送驗結果，均含第一級第6項毒
    品海洛因成分（合計淨重0.20公克，空包裝重0.40公克），
    此亦有法務部調查局93年11月5日調科壹字第160002444號鑑
    定通知書1 份在卷可憑，堪認被告之自白與事實相符。又被
    告前因施用第一級毒品海洛因案件，經觀察、勒戒後，認無
    繼續施用毒品之傾向，為台灣雲林地方法院檢察署檢察官於
    90年12月21日以90年度毒偵字第1294號不起訴處分確定，並
    於同日經釋放出所。嗣又因施用第一級毒品海洛因案件，經
    觀察、勒戒後，認無繼續施用毒品之傾向，於92年12月25日
    出所，並經台灣雲林地方法院檢察署檢察官於同年月31日以
    92年度毒偵字第1217號不起訴處分確定等情，有前開案號之
    不起訴處分書、台灣高等法院被告全國前案紀錄表各1 份在
    卷可參。本件事證明確，被告於前開觀察、勒戒執行完畢釋
    放後5 年內，再犯本件施用第1、2級毒品之犯行，均堪認定
    。
二、查海洛因屬毒品危害防制條例第2 條第2 項第1 款所列之第
    一級毒品，而甲基安非他命屬同條項第2 款所列之第二級毒
    品。故核被告所為，係犯毒品危害防制條例第10條第1 項之
    施用第一級毒品罪及同條第2 項之施用第二級毒品罪。被告
    各次持有毒品進而施用，其持有之低度行為應為施用之高度
    行為所吸收，均不另論罪。被告先後多次施用第一級、第二
    級毒品之行為，各係時間緊接，方法相同，並均觸犯構成要
    件相同之罪名，顯係分別基於概括犯意反覆為之，應各依連
    續犯之規定論以一罪，並分別依法加重其刑。被告所犯上開
    施用第一級毒品罪及施用第二級毒品罪，犯意各別，罪名互
    異，應予分論併罰。爰審酌被告前有竊盜、贓物（執行中，
    未構成累犯），素行不佳；且不思其正值青年，卻長期耽溺
    於戕身之物，其前曾因施用毒品案件，經2 次觀察、勒戒後
    ，仍未能戒除毒癮，僅藉詞抒解生活壓力，而再犯本件施用
    毒品犯行，並以2、3天即施用1 次之頻率施用海洛因、甲基
    安非他命，顯見其對於毒品之依賴性甚高，自我把持、控制
    之能力亦顯不佳；惟被告犯後尚能坦承犯行，態度良好，以
    及教育程度為高中肄業，入獄前從事修車學徒，育有1名幼
    刑，以資警惕。
三、扣案之海洛因2 包合計淨重0.20公克，係第一級毒品，應依
    毒品危害防制條例第18條第1 項前段之規定沒收銷燬之。至
    上開包裝海洛因之包裝袋2 個，均係用於包裹毒品之外包裝
    ，以防毒品裸露、潮濕，便於攜帶施用，為供被告施用毒品
    所用之物，另扣案之注射針筒3 支，亦係供其施用海洛因所
    用之物，並均為被告所有，此業據被告供承在卷，爰均依刑
    法第38條第1項第2款規定沒收。
四、據上論結，應依刑事訴訟法第273 條之1 第1 項、第299 條
    第1 項前段，毒品危害防制條例第10條第1項、第2項、第18
    條第1 項前段，刑法第11條前段、第56條、第38條第1項第2
    款、第51條第5款，判決如主文。
本案經檢察官甲○○到庭執行職務。
中　　華　　民　　國　　94　　年　　4 　　月　　22　　日
                  刑事第五庭    法  官  李明益
以上正本證明與原本無異。
如不服本判決，應於判決收受後10日內，向本院提出上訴狀（須
附繕本）。
                                書記官  李達成
中　　華　　民　　國　　94　　年　　4 　　月　　22　　日
附錄法條：毒品危害防制條例第10條第1項、第2項。
毒品危害防制條例第10條
施用第 1 級毒品者，處六月以上五年以下有期徒刑。
施用第 2 級毒品者，處三年以下有期徒刑。
